【裁判字號】    95,小上,5
【裁判日期】    951031
【裁判案由】    返還借款
【裁判全文】
臺灣宜蘭地方法院民事判決               95年度小上字第5號
上  訴  人  甲○○
被上訴人    遠東國際商業銀行股份有限公司
法定代理人  乙○○
上列當事人間請求返還借款事件，上訴人對於中華民國95年 6月
6日臺灣宜蘭地方法院羅東簡易庭95年度羅小字第164號第一審判
決提起上訴，判決如下：
    主      文
上訴駁回。
第二審訴訟費用新臺幣壹仟伍佰元由上訴人負擔。
    理      由
一、按對於小額程序第一審判決之上訴，非以其違背法令為理由
    ，不得為之。上訴狀內應記載上訴理由，表明下列各款事項
    ：（一）原判決所違背之法令及其具體內容。（二）依訴訟
    資料可認為原判決有違背法令之具體事實。第二審法院認上
    訴為無理由者，應為駁回之判決。民事訴訟法第436條之 24
    第2項、第436條之25、第436條之32第2項及第449條第1項分
    別定有明文。
二、上訴人主張：原審判決未命被上訴人提出雙方之合作協議書
    正式契約，即否定有上開契約書，未盡調查之能事，且涉及
    上訴人能否引用該合作協議書內容之約定而主張抵銷，原審
    判決即有判決理由不備之違背法令。又系爭小額貸款申請書
    之簽名並非上訴人所為，自不能拘束上訴人，原審逕認上訴
    人已授權，認事用法有違背法令，又原審判決違約金過高，
    應依職權或聲請酌減等語。
三、被上訴人則以：被上訴人與訴外人山基電信股份有限公司（
    以下簡稱山基公司）縱簽有合作協議，然該合作協議之內容
    係被上訴人與訴外人山基公司之約定，基於債權相對性，上
    訴人自不得援引而對抗被上訴人，又契約書既為上訴人所親
    簽，自應依法履行契約之權利義務等語，資為抗辯。
四、上訴人既已有提出其所指原判決違背法令之理由，揆諸首揭
    規定，應認其上訴為合法。而上訴人雖以上開理由為據，認
    原審判決有判決違背法令之情形，惟查：
（一）上訴人雖主張原審未命被上訴人或訴外人山基公司提出其
      等雙方間之合作協議書之契約，而未盡調查之能事，且涉
      及上訴人能否主張抵銷之抗辯等語，然依上訴人於本院之
      陳述，其於一審調查時，既未請求法院調查，已不得謂原
      審有未盡調查之能事，且被上訴人與訴外人基山公司所簽
      立之合作協議書，本於契約相對性之原則，上訴人自不得
      主張援引該合作協議書之內容而對抗被上訴人，故上訴人
      所為之主張自無理由，原審未予採認，自無判決違背法令
      之情形。至上訴人又主張契約書並非其親簽，且違約金過
      高等語，惟其該部分所指摘之內容均係就原審本其自由裁
      量權所認定之事實部分指摘為不當，並無具體表明原判決
      違背之法令及其具體內容，亦未表明原判決就該部分究竟
      有何不適用法規、適用法規不當、或有民事訴訟法第 469
      條第1款至第5款情形之一，故上訴人該部分之主張亦難認
      為有理由。
（二）綜上所述，原審認為上訴人與被上訴人成立借貸關係，並
      判命被告應給付原告新臺幣59,980元及自民國94年12月26
      日起至清償日止，按年息百分之 18.25計算之違約金，均
      已詳載其心證於判決理由，於法自無違誤。上訴人之上訴
      主張，顯無理由，爰依首開規定，逕以判決駁回之。
五、據上論結，本件上訴為無理由，依民事訴訟法第436條之 32
    第1項、第2項、第449條第1項、第78條及第436條之19第1項
    ，判決如主文。
中    華    民    國    95    年    10    月    31    日
                  臺灣宜蘭地方法院民事庭
                      審判長法官  楊麗秋
                          法  官  林翠華
                          法  官  鄭貽馨
正本與原本無異。
本判決不得上訴。
中    華    民    國    95    年    11    月    2     日
                          書記官  陳蒼仁


司法院資訊處製作；財團法人民間司法改革基金會備份。
